# 请教陈版，关于应收账款金额确认问题。

提问人：masgqq 时间：2021-05-12 11:36:11
请教陈版，公司是工程企业，一个政府工程项目情况是这样的。工程量每完成 100 万的时候，可以申请工程款，按照70%支付，也就是 70 万，也取得了 70 万的计价单；但对方实际支付开票的时候，只要求开票 60 万，并支付 60 万， 60 万金额目前只有付款审批单；其余计入下次工作量请款累计计算。那应收账款是按照 70 入账，还是 60 万入账。函证的时候对方只认 60 万。感谢陈版抽空解答~

回答人：chenyiwei
因为“其余计入下次工作量请款累计计算”，隐含的条件是下次能够达到工作量请款的条件，因此不是无条件（仅取决于时间流逝）的收款权利，应将该 10 万元一并确认为合同资产。